# 请教陈版主及各位：有关三项经费的问题

提问人：han_jian_guang 时间：2012-08-02 21:46:40
陈版主及各位： 今天看了一下所得税法中有关职工福利费、工会经费、职工教育经费扣除的内容，有如下疑问: （ 1 ）三项经费的扣除基数基数均为工资薪金总额，此工资薪金总额是否为应付职工薪酬——工资明细科目的借方发生额？（还是贷方发生额），都说是实际支付的，所以我理解是借方发生额。 （ 2 ）三项经费（应付职工薪酬）在新企业会计准则中是否还预提？如果预提是如何进行账务处理？ 如： 2011 注会教材P161所示分录： 借：生产成本 制造费用 管理费用 销售费用
贷： 应付职工薪酬——工资 ——职工福利 ——工会经费
——职工教育经费 ——社保 ——公积金 如果按此做账务处理，计算应纳税所
得额（由会计利润调整时）计提的三项经费计入生产成本中的可能形成了在产品，未反映在损益中，有些可能已经销售，反映在营业成本中，而所得税法要求按工资薪金总额的比例据实扣除，如何进行调整？ 当然，如果是计提的三项经费全部计入期间费用，我还是知道如何调整的。 （ 3 ）三项经费是否是实际发生时直接计入损益，这样比较好调整 即 借：管理费用-职工福利 贷： 银行存款 综上，我的问题就是三项经费还用不用计提（通过应付职工薪酬），如果需要计提是不是直接计入期间费用，而不是计入生产成本等科目，因为没法进行纳税调整

回答人：chenyiwei
回复 han_jian_guang 的帖子
1 、扣除基数为按照国税函[2009]3号文等相关规定计算的、实际支付的合理工资薪金，一般理解不超过“应付职工薪酬——应付工资”的借方发生额。
2 、根据新企业会计准则和财企[2007]48号规定，福利费采用据实列支方法，不再按比例预提。但工会经费和职工教育经费一般理解仍须计提。（《计学撮要》P386～ 388 ） 3 、计提的三项经费应根据受益对象计入各相关成本、费用类科目。在实务中作纳税调整时一般会简化处理，即直接按照本期计提数超过税法允许列支限额的差额进行纳税调整。

回答人：chenyiwei
回复 han_jian_guang 的帖子
1 、会计上的计提基数是权责发生制下确认的工资支出，税务上计算税前列支限额时才使用实际支付的工资薪金。因此在会计上计提的金额不会出现你说的“本年的基数岂不是就包含上年 12 月应支付的工资吗？即实际支付的是上年 12 月和本年1-11月的工资”的情况。
2 、福利费不再按照工资总额的 14 ％“先提再用”，而是在发生时直接计入相关成本、费用科目，但其贷方科目仍然使用“应付职工薪酬——福利费”。按照职工薪酬准则的规定，所有支付给职工以及为职工发生的支出均应通过“应付职工薪酬”科目过渡。 3 、我理解是。

提问人：小学生 20060695 时间：2013-06-18 17:40:44
回复 han_jian_guang 的帖子
“3.实务中纳税调整简化处理：
1 ）工资薪金总额 500 万，工会经费扣除限额=500 2%=10 ，计提了 15 万，实际发生 12 万，利润总额为 1000 万，不考虑其他事项。应纳税所得额 =1000+15-10=1005 万 2 ）工资薪金总额 500 万，工会经费扣除限额 =500 2%=10，计提了 15 万，实际发生 8 万，利润总额为 1000 万，不考虑其他事项。应纳税所得额=1000+15-8=1007万 即不管预提计入成本还是成本费用科目（是否影响当期损益），均视作计入损益科目然后进行纳税调整” 楼主，上面所列第二项，为什么不是“应纳税所得额=1000+15-10=1005万”，扣除限额是 10 啊。

回答人：chenyiwei
工会经费要凭工会专用收据扣除。如果所获得的专用收据只有 8 万，低于扣除限额 10 万，则只能按照所获得的专用收据金额扣除，所以纳税调增金额＝ 15 － 8 ＝ 7 万。